【裁判字號】    98,訴,909
【裁判日期】    990122
【裁判案由】    毒品危害防制條例
【裁判全文】
臺灣基隆地方法院刑事判決               98年度訴字第909號
公  訴  人  臺灣基隆地方法院檢察署檢察官
被      告  甲○○
上列被告因毒品危害防制條例案件，經檢察官提起公訴（98年度
毒偵字第1435號），被告於準備程序進行中，就被訴事實為有罪
之陳述，經本院合議庭裁定由受命法官獨任進行簡式審判程序，
判決如下：
    主  文
甲○○施用第一級毒品，累犯，處有期徒刑柒月。
    事  實
一、甲○○有下列前案紀錄（構成累犯），及施用毒品執行觀察
    、勒戒、強制戒治之紀錄：
  (一)前於民國93年間，因施用毒品案件，經本院裁定送觀察、勒
    戒後，於93年9 月8 日因無繼續施用毒品傾向釋放出所，並
    由臺灣基隆地方法院檢察署檢察官於93年9 月6 日以93年度
    毒偵字第1442號為不起訴處分確定。
  (二)又因施用第一級毒品案件，經本院於94年3 月31日以94年度
    訴字第197 號判決，判處有期徒刑6 月確定，於94年12月22
    日執行完畢（構成累犯）。
  (三)再因施用第一級毒品案件，經本院以96年度訴字第568 號判
    決，判處有期徒刑8 月，減為有期徒刑4 月確定、96年度訴
    字第918 號判決判處有期徒刑7 月及97年度訴字第264 號判
    決判處有期徒刑7 月確定，上開案件經合併應執行有期徒刑
    1 年2 月，於98年1 月18日執行完畢（構成累犯）。
  (四)復因施用第一級毒品案件（施用毒品時間為98年1 月19日晚
    間），經本院於98年6 月22日以98年度訴字第421 號判決，
    判處有期徒刑8 月（現正執行）。
  (五)另因施用第一級毒品案件（施用毒品時間為98年3 月6 日中
    午），經本院於98年7 月21日以98年度訴字第504 號判決判
    處有期徒刑7 月（現正執行）。
二、詎其猶不知悔改，復基於施用第一級毒品海洛因之犯意，於
    98年7 月5 日上午，在其位於台北縣平溪鄉十分村270 號住
    處，將第一級毒品海洛因置入注射針筒內，摻水混合注射手
    肘內側皮膚靜脈血管處之方式，非法使用第一級毒品海洛因
    一次。嗣因另案為同法院發布通緝，而於同日下午3 時20分
    主動至臺北縣警察局瑞芳分局偵查隊說明而遭緝獲，另經其
    同意採集其尿液送驗，結果呈嗎啡陽性反應，始查悉上情。
三、案經臺北縣政府警察局瑞芳分局報告臺灣基隆地方法院檢察
    署檢察官偵查起訴。
    理  由
一、本件被告所犯者非為死刑、無期徒刑、最輕本刑為3 年以上
    有期徒刑之罪或高等法院管轄第一審案件，其於準備程序進
    行中，先就被訴事實為有罪之陳述，經告知其簡式審判程序
    之旨，並聽取公訴人及被告之意見後，本院依刑事訴訟法第
    273 條之1 第1 項之規定，裁定由受命法官獨任進行簡式審
    判程序，且依同法第273 條之2 規定，簡式審判程序之證據
    調查，不受第159 條第1 項、第161 條之2 、第161 條之3
    、第163 條之1 及第164 條至第170 條規定之限制，合先敘
    明。
二、上開被告如何施用第一級毒品海洛因之犯罪事實，業經被告
    於本院審理中自白不諱。被告為警所採集之尿液，經送檢驗
    結果，確呈施用第一級毒品海洛因陽性反應，亦有台灣檢驗
    科技股份有限公司濫用藥物尿液檢驗報告1 份附卷可稽。足
    證被告自白與事實相符，堪以採信。又被告有如事實欄一、
    記載之前案紀錄之犯罪事實及關於施用毒品觀察、勒戒事實
    等情，亦有臺灣高等法院被告前案紀錄表存卷可參。綜上所
    陳，被告於觀察、勒戒於93年9 月8 日執行完畢後，五年以
    內再犯本案施用第一級毒品海洛因，罪證明確，犯行洵堪認
    定，自應依法論科。
三、論罪科刑：
  (一)按海洛因係毒品危害防制條例第2 條第2 項第1 款所定之第
    一級毒品，核被告所為，係犯毒品危害防制條例第10條第1
    項之施用第一級毒品罪。被告持有第一級毒品海洛因之低度
    行為，為施用第一級毒品之高度行為所吸收，不另論處。
  (二)被告有事實欄所載之前案紀錄暨科刑執行情形，有臺灣高等
    法院被告前案紀錄表在卷可稽，其於受有期徒刑執行完畢後
    ，5 年內故意再犯有期徒刑以上之本罪，為累犯，應依刑法
    第47條第1 項之規定加重其刑。
  (三)爰審酌被告經前次觀察、勒戒處分後仍不思戒除毒癮，再犯
    本件施用第一毒品海洛因犯行，顯見其已無法根除施用毒品
    行為，而有予以隔離幫助其戒除之必要，且施用毒品對於社
    會治安構成潛在威脅，惟斟酌其犯罪後終能坦承犯行，而施
    用毒品係屬自損生命之犯罪態樣及其他一切情狀，從輕量處
    如主文所示之刑，以示懲儆。
據上論斷，應依刑事訴訟法第273 條之1 第1 項、第299 條第1
項前段，毒品危害防制條例第10條第1 項、第23條第2 項，刑法
第11條前段、第47條第1 項，判決如主文。
本案經檢察官乙○○到庭執行職務。
中    華    民    國    99    年    1     月    22    日
                  刑事第三庭法  官  黃永定
以上正本證明與原本無異。
如不服本判決應於收受送達後10日內向本院提出上訴書狀，並應
敘述具體理由；其未敘述上訴理由者，應於上訴期間屆滿後20日
內向本院補提理由書（均須按他造當事人之人數附繕本）「切勿
逕送上級法院」。
中    華    民    國    99    年    1     月    22    日
                            書 記 官  劉珍珍
附錄本件論罪科刑法條全文：
毒品危害防制條例第10條第1項
施用第一級毒品者，處6月以上5年以下有期徒刑。

司法院資訊處製作；財團法人民間司法改革基金會備份。
